【裁判字號】    92,基保險小,15
【裁判日期】    920917
【裁判案由】    損害賠償
【裁判全文】
臺灣基隆地方法院基隆簡易庭小額民事判決  九十二年度基保險小字第一五號
    原      告  蘇黎世產物保險股份有限公司
    法定代理人  甲○○
    訴訟代理人  乙○○
    被      告  丙○○
右當事人間請求損害賠償事件，本院判決如左：
    主    文
被告應給付原告新臺幣柒萬柒仟佰柒拾元，及自民國九十二年七月十九日起至清
償日止，按年息百分之五計算之利息。
原告其餘之訴駁回。
訴訟費用新臺幣壹仟零捌拾貳元由被告負擔十分之九即新臺幣玖佰柒拾肆元，餘由原
告負擔。
本判決原告勝訴部分得假執行。
    理由要領
一、原告起訴主張：被告於民國九十一年十月六日駕駛車牌號碼ＦＬ－１８０９號自
    用小客車，行經國道一號北向五五點六公里處，因未保持行車安全距離，以致撞
    及前方由訴外人張正興駕駛之車牌號碼５Ｄ－７０７２號自用小客車，因該車係
    由車主法瑪西亞股份有限公司向原告投保甲式車體損失險，事故發生時尚在保險
    期間內，原告業已依約賠付該車之必要修復費用，總計新臺幣（下同）八萬四千
    八百五十六元（工資部分五萬四千四百三十九元、零件部分三萬零四百十七元）
    ，並已依法取得代位求償之權等情，其中肇事經過與過失責任全歸被告乙節，不
    為被告所爭，並有原告提出之行車執照、調查報告表為證，應堪信為真實。
二、原告主張必要修車費用計八萬四千八百五十六元乙節，業據提出汽車受損部位照
    片、統一發票、核准保險估價單等為證，被告雖辯稱事故發生後曾委由訴外人瑞
    聖汽車、利群汽車修護廠進行估價，估計修復費用分別僅需一萬零五百元、一萬
    一千五百元，並提出汽車外觀照片五張（置於證物袋）及估價單二紙供參，認原
    告主張之修復費用過高等語。惟查，上開照片僅係就受損車輛之外觀而為拍攝，
    顯然訴外人瑞聖汽車、利群汽車修護廠亦僅就該車外觀受損部位而為估價，此亦
    可自估價單上均係鈑金、烤漆等項目得知，然自原告提出之車輛受損照片以觀，
    該車除後保險桿外觀外，尚有備胎座、後車廂及兩側葉子板受損更換、大樑變形
    校正等損害，足認原告主張系爭車輛非僅後方保險桿需要修復，尚有其他內部結
    構受損之說法，應較合理可信，被告未能提出反證抗辯，一再爭執上開修復費用
    過高，尚難採認。
三、按因故意或過失，不法侵害他人之權利者，負損害賠償責任，民法第一百八十四
    條第一項前段定有明文；惟依民法第一百九十六條規定請求物被毀損所減少之價
    額，固得以修復費用為估定之標準，但以必要者為限，即修理材料以新品換舊品
    ，應予折舊。查系爭車輛為九十一年二月七日領照，有行車執照可稽，至九十一
    年十月六日車禍受損時止，依營利事業所得稅查核準則第九十五條第六款規定：
    「固定資產提列折舊採用定率遞減法者，以一年為計算單位，其使用期間未滿一
    年者，按實際使用之月數相當於全年之比例計算之，不滿一月者，以月計」之方
    法計算結果，原告使用之時間為，應以八月計，其汽車及附加零件已有折舊，應
    將折舊部分予以扣除。本院依行政院所頒固定資產耐用年數表及固定資產折舊率
    之規定，小客車之耐用年數為五年，依定率遞減法每年折舊千分之三百六十九，
    則原告請求之修理費中零件部分為三萬零四百十七元，依上開標準計算折舊額為
    元（計算方法：第一年折舊額＝30,417X0.369X8/12＝7,483，元以下四捨五入）
    ，扣除折舊額後，原告所得請求之零件費用為二萬二千九百三十四元，加上不應
    折舊之工資五萬四千四百三十九元，合計為七萬七千三百七十三元。
四、從而，原告基於侵權行為及代位求償之法律關係，請求被告給付七萬七千三百七
    十三元及自支付命令送達翌日即九十二年七月十九日起至清償日止，按年息百分
    之五計算之利息，為有理由，應予准許；逾上開金額部分之請求，於法無據，應
    予駁回。
五、本件係依小額訴訟程序判決，被告受敗訴判決部分應依職權宣告假執行。
六、本件訴訟費用一千零八十二元（裁判費九百三十六元、送達郵費一百四十六元）
    ，被告應負擔十分之九即九百七十四元，其餘一百零八元則由原告負擔。
（本件言詞辯論終結期日為九十二年九月三日）
中      華      民      國    九十二    年      九      月     十七     日
~B臺灣基隆地方法院基隆簡易庭
~B法      官  楊皓清
右正本證明與原本無異。
對於本件判決如有不服，應於收受送達後二十日內向本院提出上訴書狀，上訴於本院
合議庭，並按他造當事人之人數附具繕本。
當事人之上訴，非以判決違背法令為理由不得為之，上訴狀應記載上訴理由，表明下
列各款事項：
(一)原判決所違背之法令及其具體內容。
(二)依訴訟資料可認為原判決有違背法令之具體事實。
中      華      民      國    九十二    年      九      月    二十二    日
~B法院書記官  郭廷耀


司法院資訊處製作；財團法人民間司法改革基金會備份。
